臺灣板橋地方法院刑事判決　　　　　　　 96年度訴字第163號
公　訴　人　臺灣板橋地方法院檢察署檢察官
被　　　告　丁○○
　　　　　　　　　　（現另案於臺灣桃園女子監獄執行）
選任辯護人　袁大蓉律師
上列被告因違反槍砲彈藥刀械管制條例案件，經檢察官提起公訴
（95年度偵字第21866 號），本院判決如下：
    主  文
丁○○未經許可，寄藏其他可發射子彈具有殺傷力之改造手槍，
處有期徒刑年捌月，併科罰金新台幣拾貳萬元，罰金如易服勞
役，以新台幣壹仟元折算壹日。
扣案之改造手槍壹支（含彈匣壹個，槍枝管制編號：0000000000
號）、改造子彈壹顆均沒收。
    事  實
一、丁○○基於未經許可持有可發射子彈而具殺傷力之改造手槍
    及持有具殺傷力之改造子彈之犯意，於民國95年5 月14日某
    時，在不詳地點，受其男友簡志如（業於95年7 月15日死亡
    ）所託，收受簡志如所交付具殺傷力之改造手槍1 支（含彈
    匣1 個，槍枝管制編號0000000000號，乃係由仿FN廠1910型
    半自動手槍製造之槍枝，換裝土造金屬槍管改造而成之改造
    手槍，惟欠缺保險）、具殺傷力之改造子彈2 顆（乃係由玩
    具金屬彈殼加裝直徑約5mm 金屬彈頭組合而成之改造子彈）
    ，並依簡志如之指示，於同日晚上8 時許，持上開槍、彈至
    甲○○、丙○○夫妻（該二人均經檢察官不起訴處分確定）
    位於臺北縣三重市○○街28號5 樓之住處，而將該等槍、彈
    藏放於該住處之廁所垃圾桶內（置放於桶內垃圾袋之下方，
    並非在垃圾袋內），是其未經中央主管機關許可而寄藏之。
    嗣於同日晚上8 時20分許，警方據報前往上開住處，並於徵
    得甲○○、丙○○之同意後，對上開住處執行搜索，隨即當
    場在前揭廁所內扣得上開槍、彈，始查獲上情。
二、案經臺灣板橋地方法院檢察署檢察官自動檢舉而偵查起訴。
    理  由
壹、證據能力部分：
    按「被告以外之人於審判外之言詞或書面陳述，除法律有規
    定者外，不得作為證據」，刑事訴訟法第159 條第1 項定有
    明文，此即學理上所稱「傳聞證據排除法則」。依上開法律
    規定，傳聞證據原則上固無證據能力，但如法律別有規定者
    ，即例外認有證據能力。經查：
  一、本件卷附之內政部警政署刑事警察局95年6 月2 日刑鑑字
      第0950070553號槍彈通知書所示鑑定意見（參見偵查卷第
      69至71頁），係該局依檢察機關概括授權囑託執行鑑定職
      務所出具之書面鑑定報告，依刑事訴訟法第159 條第1 項
      及同法第208 條第1 項準用同法第206 條第1 項之規定，
      係屬傳聞法則之例外，自得作為證據。
  二、被告丁○○及辯護人主張甲○○、丙○○於警詢中所述乃
      係傳聞證據，應無證據能力。查甲○○、丙○○於警詢中
      所述，乃與其等於本院審理時所為之證述大致相符，且亦
      查無證據證明其等於警詢中之陳述具有較可信之特別狀況
      ，而其等於偵查及本院審理時所為之陳述，對於證明本件
      犯罪事實存否已屬充足，則其等於警詢中所述自非屬必要
      之證據。準此而論，甲○○、丙○○於警詢中所述，當無
      刑事訴訟法第159 條之2 傳聞例外規定之適用，應無證據
      能力可言。
  三、又被告以外之人於審判外之陳述，雖不符同法第159 條之
      1 至第159 條之4 之規定，但經當事人於審判程序同意作
      為證據，法院審酌該言詞陳述或書面陳述作成時之情況，
      認為適當者，亦得為證據；當事人、代理人或辯護人於法
      院調查證據時，知有第159 條第1 項不得為證據之情形，
      而未於言詞辯論終結前聲明異議者，視為有前項之同意，
      此據同法第159 條之5 規定甚明。鑒於採用傳聞證據排除
      法則之重要理由之一，係因傳聞證據未經當事人之反詰問
      予以覈實，若當事人願放棄對原供述人之反對詰問時，原
      則上即可承認該傳聞證據之證據能力。揆諸我國刑事訴訟
      法第159 條之5 之立法理由，除參照前述傳聞證據排除法
      則之基本法理外，亦參考日本刑事訴訟法第326 條之立法
      例，查日本刑事審判實務之運作，有關檢察官及被告均同
      意作為證據之傳聞書面材料或陳述，可直接援引該國刑事
      訴訟法第326 條作為傳聞例外之法律依據，僅在檢察官與
      被告不同意之情況下，乃須根據其他傳聞例外規定俾以斟
      酌該等書面材料或陳述是否具有證據能力，在當事人間無
      爭執之案件中，傳聞證據基本上均可依據前引規定提出於
      法院使用。職是之故，我國刑事訴訟法第159 條之5 之適
      用應可作同上之解釋。經查，本件判決後開所示之被告丁○○以外之人於審判外之陳述（包括書面陳述），固均屬
      傳聞證據，惟被告、辯護人雖知上開證據資料為傳聞證據
      ，但先後於本院準備程序、審判期日中均表示無意見而不
      予爭執，且迄至言詞辯論終結前亦未再聲明異議；而公訴
      檢察官就前揭審判外陳述之證據能力，於本院審判期日中
      則表示同意上開證據資料均有證據能力。本院審酌上開證
      據資料製作時之情況，尚查無違法不當及證明力明顯過低
      之瑕疵，亦認為以之作為證據應屬適當，故揆諸前開法律
      規定與說明，爰逕依刑事訴訟法第159 條之5 規定，認前
      揭證據資料均例外有證據能力。
貳、實體方面：
  一、認定事實部分：
      訊據被告丁○○對於警方於前開時、地執行搜索，因而扣
      得前揭槍、彈之事實，固均坦承不諱，惟矢口否認有何違
      反槍砲彈藥刀械管制條例之犯行，辯稱：前揭槍、彈係甲○○他們的，並非我的，我當初在偵查中證述是我的，是
      作偽證，因為當時我男友簡志如因愛滋病自殺，我懷疑我
      也得到愛滋，我便想自殺，且我又被簡志如家人趕出來，
      我就住在甲○○家裡，甲○○跟我說要照顧我的小孩，我
      想說我既然要自殺，且我之前已有強盜犯行在法院審理中
      ，所以認為幫他們再擔這一條也無所謂。但後來我入監服
      刑，確認我沒有得到愛滋，且我的小孩現在在社會局照顧
      中，並非由甲○○他們照顧，所以我認為我沒有必要再幫
      他們頂罪。在95年4 月中旬時，我和友人戊○○曾經去過
      甲○○前揭住處，甲○○跟我們說她有槍枝，但沒有拿出
      來給我們看，因為當時甲○○和我們都有在吸毒，甲○○
      就說不知道可否拿槍枝換毒品。我否認我有本件犯行云云
      。經查：
    (一)被告於甲○○、丙○○涉嫌違反槍砲彈藥刀械管制條例乙
      案（即臺灣板橋地方法院檢察署95年度偵字第12717 號）
      之偵查中證稱：「（問：95年5 月14日當天有無去被告李
      【即甲○○】住處？）有」、「（問：你去她家何事？）
      因為我男友認識一警察，因該警察需要業績，而我養小孩
      需要錢，因我缺錢花用，所以我把我男友的槍，拿去被告
      住處廁所，之後警察就查獲被告二人【即甲○○、丙○○
      】。而事後警方拿給我男友一萬元」、「（問：是何人叫
      你把槍放在被告住處？）是簡志如跟警方談好後，簡志如
      再叫我去放的」、「（問：槍枝是否在庭被告二人所有？
      ）不是」等語；嗣檢察官旋於當庭將被告以證人之身分改
      列為被告，且經告知其訴訟上之權利後，再質之被告上開
      所言是否屬實，被告亦答稱「實在」等語（以上參見偵查
      卷第101 、102 頁）。是依被告於上開案件偵查中所為之
      具結證述及對自己所涉案件之供述，被告業已坦承前揭槍
      、彈乃係其男友簡志如指示其寄藏於甲○○上開住處廁所
      內之犯罪事實。被告雖於本院審理中翻異前詞，並為否認
      本件犯行之供述，但衡情若非真有其事，常人在出於自由
      意志之情況下，均不至供述對自己不利之情事，則被告既
      陳述如上，且其於陳述當時，並查無遭受任何壓迫或抑制
      其自由意志之情事，其所為陳述應具有相當之可信性為是
      ，則其於本院審理時始改口否認，已容有事後圖卸其責之
      嫌。
    (二)又前揭槍、彈於前揭時、地為警查扣之事實，則有警方所
      製作之搜索扣押筆錄、扣押物品目錄表各1 份及查獲現場
      暨槍彈照片合計13幀在卷可稽，復有前揭改造手槍1 支（
      含彈匣1 個）、改造子彈2 顆扣案為憑。嗣該槍、彈經送
      內政部警政署刑事警察局鑑定結果，略認：(1)前揭改造手
      槍1 支（含彈匣1 個，槍枝管制編號0000000000號），乃
      係由仿FN廠1910型半自動手槍製造之槍枝，換裝土造金屬
      槍管改造而成之改造手槍，惟欠缺保險，但不影響槍枝擊
      發功能，仍可供擊發適用子彈，認具殺傷力；(2)前揭改造
      子彈2 顆，乃係由玩具金屬彈殼加裝直徑約5mm 金屬彈頭
      組合而成之改造子彈，採樣1 顆試射，可擊發，認具殺傷
      力等情，此有該局95年6 月2 日刑鑑字第0950070553號槍
      彈鑑定書1 份附卷可佐（參見偵查卷第69至71頁）。顯見
      前揭改造手槍1 支及改造子彈2 顆均具有殺傷力，該改造
      槍、彈應分屬槍砲彈藥刀械管制條例第4 條第1 項第1 款
      所規定之槍砲及同條項第2 款所規定之彈藥，依同條例第
      5 條規定，非經中央主管機關許可，均不得寄藏之。
    (三)被告固以前揭情詞置辯，指稱前揭槍、彈係甲○○、丙○○夫妻所有，其係為該夫妻擔罪云云。惟查，除被告於偵
      查中業已自白本件犯罪外，甲○○、丙○○於偵查及本院
      審理時均一再否認前揭槍、彈為其等所有；而證人即案發
      當時執行搜索之警員乙○○於本院審理時亦證稱：本件查
      獲槍、彈時，丙○○及甲○○均未承認該槍、彈為其等所
      有等語（參見本院96年6 月28日審判筆錄第18頁）；另證
      人戊○○於本院審理時亦到庭證稱：被告有向我懺悔說，
      簡志如有拿1 把槍叫她藏在甲○○他們家廁所的垃圾桶內
      。我跟被告說不能這樣子做，但是她已經做了，簡志如也
      自殺了，我就說不管怎樣，被告一定要去作證說槍枝不是
      甲○○他們夫妻的。我有帶被告去跟甲○○夫妻談論陷害
      槍枝的事情等語（前揭審判筆錄第23頁參見），而對證人
      戊○○上開所證乙節，亦為被告所是認（前揭審判筆錄第
      24頁參見）。足見綜依上開證人所稱，前揭槍、彈應非甲○○、丙○○夫妻所有，而之所以在甲○○夫妻上開住處
      廁所內查獲前揭槍、彈，乃係被告受簡志如所指使，故意
      將之寄藏於該廁所內以陷害甲○○夫妻無訛。嗣被告於本
      院審理時猶執詞否認前揭槍、彈為其所寄藏云云，自無足
      取。況被告雖辯稱其與戊○○在95年4 月中旬曾至甲○○
      夫妻住處，並聽聞甲○○告以持有槍枝，且可否以槍枝換
      毒品之事云云。然查，戊○○於本院審理時證稱：我第一
      次到甲○○家應該是在95年6 月以後，每次去時，我會和
      甲○○夫妻談話，談到他們的工作及簡志如和被告的事情
      ，且談到遭簡志如他們陷害的事情，此外也有談到甲○○
      夫妻缺房租的事情等語（參見前揭審判筆錄第22至24頁）
      。是依證人戊○○所證，其並無與被告在95年4 月間中旬
      一起至甲○○夫妻住處之事，且亦無聽聞所謂甲○○告以
      持有槍枝且欲以槍枝換毒品之事，故被告此節所辯，亦無
      足取。
    (四)再者，本件查獲槍、彈之位置乃係在甲○○夫妻住處廁所
      之垃圾桶內（置放於桶內垃圾袋之下方，並非在垃圾袋內
      ），此有查獲槍、彈之現場照片2 幀在卷可稽，亦經證人
      乙○○於本院審理時證述無訛（參見前揭審判筆錄第16、
      17頁）。觀諸上開卷附之現場照片，藏放槍、彈之垃圾桶
      乃係無蓋之開放式垃圾桶，且該垃圾桶係置放在廁所（兼
      浴室）內，當容有遭水氣侵入或囤積水份之危險，如將槍
      、彈置放於此，即有易招潮濕而故障之風險；且該垃圾桶
      乃係堆放如廁後之衛生紙等清潔後之垃圾，自屬較為不潔
      之處所，一般人通常不願意將物品藏置於此。從而，如認
      為前揭槍、彈確為甲○○夫妻所有，其等大可將之藏放於
      屋內其他同屬隱密且較為安全、衛生之處所，然其等竟將
      之藏置於該廁所垃圾桶內，顯然與常理較為不合。又案發
      當日晚上8 時許，被告確曾至甲○○夫妻住處，且曾借用
      該住處之廁所，嗣停留5 至10分鐘之後旋即離開，此經證
      人甲○○於偵查及本院審理時證述明確，亦同為被告所是
      認。故被告既曾借用甲○○住處之廁所，倘係被告藉此借
      用廁所之機會，將前揭槍、彈置放於該廁所垃圾桶內，解
      釋上自屬相當合理，如此亦始能合理解釋為何前揭槍、彈
      竟會放置在易招潮濕且不甚衛生之廁所垃圾桶內；又衡以
      被告在借用廁所離開後，警方旋即於同日晚上8 時20分許
      ，前來甲○○住處，並徵得甲○○夫妻同意後，對該住處
      執行搜索，且隨即在該住處廁所內扣得前揭槍、彈，可知
      被告離開與警方前來之時間，前後相差竟不到20分鐘，在
      時機上亦未免過於巧合，由此益證前揭槍、彈確有可能確
      係被告受簡志如所指示而藏放，欲藉之陷害甲○○夫妻，
      故始會於被告一離開之後未久，警方即馬上獲報前來搜索
      。另依證人乙○○於本院審理時所證：我接到民眾報案，
      說案發地點有一群人聚在那邊吸毒還是賭博，我們就隨即
      據報前往搜索等語（參見前開審判筆錄第16頁），然於警
      方前往甲○○住處後，該住處當時僅有甲○○、丙○○夫
      妻二人在場，且並未發現有何吸毒或賭博之情事，此參諸
      警方之搜索扣押筆錄即明，故民眾報案稱「有一群人聚在
      那邊吸毒還是賭博」云云，顯然與事實不合，惟該民眾又
      為何仍要報案，其報案理由在解釋上，當無非係有意促使
      警方儘速至甲○○住處查扣藏放於廁所內之槍、彈，由此
      更可證明甲○○夫妻二人應係遭人栽槍陷害，而時機上既
      係在被告借用廁所後甫離開未久，顯然被告於偵查中自白
      係其故意栽槍陷害甲○○夫妻等情，應屬真實無訛。
    (五)綜上所述，足徵被告於偵查中所為自白核與事實相符，其
      所為自白當可採信，故被告未經許可而寄藏具殺傷力之前
      揭改造手槍1 支及改造子彈2 顆，事證已臻明確，其犯行
      應堪認定。
  二、論罪科刑部分：
    (一)嗣於被告行為後，刑法第33條第5 款關於罰金刑之規定，
      已於94年2 月2 日修正公布，並自95年7 月1 日施行。依
      修正前刑法第33條第5 款規定，罰金刑為1 銀元以上，而
      有關罰金銀元與新台幣之折算標準，則定有「現行法規所
      定貨幣單位折算新台幣條例」，規定以1 銀元折算3 元新
      台幣；嗣修正後刑法第33條第5 款則將罰金刑提高為新台
      幣1 千元以上，並以百元計算之。是以上開刑法修正後關
      於罰金刑之最低數額，已比修正前提高，自以修正前之規
      定對被告較為有利。按同於95年7 月1 日修正施行之刑法
      第2 條規定，乃係關於新舊法比較適用之準據法，其本身
      無關行為可罰性要件之變更，故於95年7 月1 日前揭法律
      修正施行後，如有涉及比較新舊法之問題，即應逕依修正
      後刑法第2 條第1 項規定，為「從舊從輕」之比較（參見
      最高法院95年度第8 次刑事庭會議決議意旨）。前揭刑法
      第33條第5 款之修正，乃係罰金刑之刑罰法律效果之變更
      ，自應依刑法第2 條第1 項規定，綜合罪刑全部結果，整
      體為新舊法之「從舊從輕」比較（參見最高法院24年上字
      第4634號判例意旨、27年上字第261 號判例意旨）。故經
      比較結果，應以舊法對被告有利，自應依刑法第2 條第1
      項前段之規定，適用行為時之修正前刑法第33條第5 款規
      定。
    (二)又刑法有關易服勞役（包括其折算標準）之修正，乃相當
      於科刑規範事項之變更，故如行為後有關易服勞役之規定
      有所變更者，亦應依刑法第2 條第1 項規定，為新舊法之
      「從舊從輕」比較；且所謂比較新舊法應整體適用，不能
      割裂適用，乃係指與罪刑有關之本刑而言，並不包括易刑
      處分，故事關刑罰執行之易刑處分仍應分別適用最有利於
      行為人之法律（參見最高法院96年度台上字第2233號判決
      意旨）。按95年7 月1 日修正施行後之刑法第42條關於得
      易服勞役之折算標準，由修正前刑法第42條第2 項原定之
      「以1 元以上3 元以下折算1 日」（按：此規定配合修正
      前罰金罰鍰提高標準條例第2 條【現已刪除】規定，就其
      原定數額提高為100 倍折算1 日，則最高應以銀元300 元
      折算1 日，經折算為新台幣後，應以新台幣900 元折算為
      1 日）及易服勞役期限「不得逾6 月」，移列於修正後刑
      法第42條第3 項，並提高為「以新台幣1 千元、2 千元或
      3 千元折算1 日」，且易服勞役期限則提高為「不得逾1
      年」。是以修正後關於易服勞役之折算標準金額提高，將
      使易服勞役之日數減少，倘修正後之易服勞役折算結果未
      逾6 個月者，經比較新舊法結果，修正後之規定對被告自
      係較為有利，自應依刑法第2 條第1 項但書規定，適用修
      正施行後之刑法第42條第3 項規定。
    (三)核被告所為，係犯槍砲彈藥刀械管制條例第8 條第4 項之
      未經許可寄藏其他可發射子彈具有殺傷力之改造手槍罪及
      同條例第12條第4 項未經許可寄藏子彈罪。被告以一行為
      同時觸犯上開二罪名，為想像競合犯，依刑法第55條規定
      ，應從一重之槍砲彈藥刀械管制條例第8 條第4 項之未經
      許可寄藏其他可發射子彈具有殺傷力之改造手槍罪處斷（
      按：95年7 月1 日修正施行之該條但書係科刑之限制，乃
      係關於想像競合犯法理之明文化，非屬法律之變更，自無
      須比較新舊法）。至公訴意旨固認被告係屬累犯云云，惟
      查被告前因施用毒品案件，經臺灣桃園地方法院於90年7
      月25日以90年度桃簡字第853 號判處有期徒刑6 月，並於
      90年10月12日撤回上訴確定；復因竊盜案件，經臺灣桃園
      地方法院於90年11月27日以90年度易字第1996號判處有期
      徒刑4 月，並於91年2 月4 日撤回上訴確定；又因轉讓毒
      品案件，經臺灣桃園地方法院於90年9 月3 日以90年度訴
      字第1234號判處有期徒刑8 月，再經臺灣高等法院於91年
      2 月26日以91年度上訴字第350 號撤銷原判決，但仍判處
      有期徒刑8 月，最後經最高法院於91年5 月30日以91年度
      台上字第2992號判決駁回上訴確定。上開三罪經臺灣高等
      法院以91年度聲字第1038號裁定定其應執行刑為有期徒刑
      1 年4 月確定。被告另因施用毒品案件，經本院於91年10
      月15日以91年度訴字第1570號判處應執行有期徒刑1 年，
      並於91年11月4 日確定。嗣經入監接續執行上開有期徒刑
      1 年4 月及1 年後，於94年2 月5 日假釋出監，但其後又
      經撤銷假釋，再度入監執行殘刑有期徒刑7 年28日，現尚
      在監執行中（按：該殘刑復接續與他案偽造文書等案所處
      有期徒刑6 月併執行），此有臺灣高等法院被告前案紀錄
      表1 份在卷可按。故被告前固受有期徒刑之執行，但尚未
      執行完畢，自與累犯之規定不符，公訴意旨認被告係屬累
      犯，容有誤會。
    (四)本院審酌被告係有社會經驗之成年人，當知非法持有改造
      手槍係嚴重觸法行為，其竟無視法律規定，未經許可寄藏
      本件扣案具殺傷力之槍、彈，對社會治安造成之隱藏危害
      甚大，惡行已屬非輕，且其受男友簡志如之指使，惡意栽
      槍給甲○○夫妻，致使甲○○夫妻遭檢、警調查，無端受
      有訟累，並妨害司法公正，被告所為更屬不該，而其後復
      於本院審理時翻異前詞，圖卸其責，其所為自應受有相當
      程度之刑事非難；惟另考量被告之所以觸犯刑章，無非係
      受其男友簡志如之指使，始一時失慮將前揭槍、彈寄藏於
      甲○○住處而嫁禍甲○○夫妻，其尚非栽槍之主謀，且嗣
      後於偵查中，其尚知勇於出面作證承認係其栽槍給甲○○
      夫妻，使甲○○夫妻得免於遭受不白之冤等一切情狀，酌
      情量處如主文所示之刑，並就罰金部分，依刑法第42條第
      3 項規定，諭知如易服勞役之折算標準，以資懲儆。
    (五)又扣案之前揭改造手槍1 支（含彈匣1 個）及前揭改子彈
      2 顆均具有殺傷力，分屬槍砲彈藥刀械管制條例第4 條第
      1 項第1 款所規定之槍砲及同條項第2 款所規定之彈藥，
      依同條例第5 條規定，非經中央主管機關許可，不得寄藏
      之，業如前述，自均屬該條例所規定之違禁物無訛，該改
      造手槍1 支（含彈匣1 個）及該2 顆具殺傷力之改造子彈
      中未經試射之其中1 顆子彈，均應依修正前刑法第38條第
      1 項第1 款規定，併予宣告沒收之（按：刑法第38條關於
      沒收之規定亦於95年7 月1 日修正施行，惟因沒收係屬從
      刑，應隨同主刑適用同一準據法，而前揭罰金刑比較新舊
      法結果，既適用刑法修正前規定，有關沒收之規定，自應
      適用修正前刑法第38條規定）；至該具有殺傷力之另1 顆
      改造子彈，已因鑑驗試射而不再具有殺傷力，業非屬違禁
      物，且亦非屬被告所有，自毋庸併為沒收之諭知，公訴意
      旨認該顆子彈亦應併予宣告沒收，容有誤解，附此敘明。
據上論斷，應依刑事訴訟法第299 條第1 項前段，槍砲彈藥刀械
管制條例第8 條第4 項、第12條第4 項，刑法第11條前段、第2
條第1 項前段、但書、第55條、第42條第3 項、修正前刑法第38
條第1 項第1 款，判決如主文。
本案經檢察官楊展庚到庭執行職務。
中　　華　　民　　國　　96　　年　　7 　　月　　19　　日
                  刑事第十三庭  審判長法  官  戴嘉清
                                      法  官  林晏鵬
                                      法  官  陳信旗
以上正本證明與原本無異。
如不服本判決，應於送達後10日內向本院提出上訴狀。
                                      書記官  陳昭綾
中　　華　　民　　國　　96　　年　　7 　　月　　19　　日
附錄本判決論罪科刑之法條：
槍砲彈藥刀械管制條例第8 條
    未經許可，製造、販賣或運輸鋼筆槍、瓦斯槍、麻醉槍、獵
    槍、空氣槍或第4 條第1 項第1 款所定其他可發射金屬或子
    彈具有殺傷力之各式槍砲者，處無期徒刑或5 年以上有期徒
    刑，併科新臺幣1 千萬元以下罰金。
    未經許可，轉讓、出租或出借前項所列槍枝者，處5 年以上
    有期徒刑，併科新臺幣1 千萬元以下罰金。
    意圖供自己或他人犯罪之用，而犯前二項之罪者，處無期徒
    刑或7 年以上有期徒刑，併科新臺幣1 千萬元以下罰金。
    未經許可，持有、寄藏或意圖販賣而陳列第1 項所列槍枝者
    ，處3 年以上10年以下有期徒刑，併科新臺幣7 百萬元以下
    罰金。
    第1 項至第3 項之未遂犯罰之。
槍砲彈藥刀械管制條例第12條
    未經許可，製造、販賣或運輸子彈者，處1 年以上7 年以下
    有期徒刑，併科新台幣5 百萬元以下罰金。
    未經許可，轉讓、出租或出借子彈者，處6 月以上5 年以下
    有期徒刑，併科新台幣3 百萬元以下罰金。
    意圖供自己或他人犯罪之用，而犯前2 項之罪者，處3 年以
    上10年以下有期徒刑，併科新台幣7 百萬元以下罰金。
    未經許可，持有、寄藏或意圖販賣而陳列子彈者，處5 年以
    下有期徒刑，併科新台幣3 百萬元以下罰金。
    第1 項至第3 項之未遂犯罰之。
